【裁判字號】    95,易緝,202
【裁判日期】    951229
【裁判案由】    竊盜
【裁判全文】
臺灣高雄地方法院刑事判決             95年度易緝字第202號
公  訴  人  臺灣高雄地方法院檢察署檢察官
被      告  乙○○
                    （現於臺灣高雄看守所羈押中）
上列被告因竊盜案件，經檢察官提起公訴（94年度偵字第20787
號），被告於本院準備程序中就被訴事實為有罪之陳述，經詢問
當事人意見，合議庭裁定由受命法官依簡式審判程序獨任審理，
本院判決如下：
    主  文
乙○○竊盜，累犯，處有期徒刑肆月，如易科罰金，以銀元佰
元（即新臺幣玖佰元）折算壹日。
    事  實
一、乙○○前因竊盜案件，經臺灣臺北地方法院於民國94年4 月
    18日以94年度簡字第44號判處有期徒刑6 月確定，於94年8
    月29日易科罰金執行完畢。詎仍不知悔改，復意圖為自己不
    法之所有，於94年9 月11日凌晨0 時30分許，在高雄市○○
    區○○路700 號21世紀五金百貨行，徒手竊取店內絲逸歡髮
    妝水、絲逸歡造型定型液、黑娜潤髮乳各1 瓶及藍普諾熨燙
    斗1 個（市價共計新臺幣767 元），得手後將上開物品藏放
    於其所攜帶之手提袋中，正欲離開該百貨行時，為店長丙○
    ○發覺並報警查獲。
二、案經高雄市政府警察局三民第二分局移請臺灣高雄地方法院
    檢察署檢察官偵查起訴。
    理  由
一、按本件被告乙○○所犯係死刑、無期徒刑、最輕本刑為3 年
    以上有期徒刑以外之罪，其於準備程序就前揭被訴事實為有
    罪之陳述，經受命法官告知簡式審判程序之旨，並聽取其與
    公訴人之意見後，本院認無不得或不宜改依簡式審判程序進
    行之處，爰依刑事訴訟法第273 條之1 第1 項，裁定本件由
    受命法官獨任進行簡式審判程序，合先敘明。
二、上揭事實，業據被告於警、偵訊及本院審理時坦承不諱，核
    與證人丙○○於警詢時證述之情節相符，並有贓物認領保管
    單1 紙、贓物照片1 張附卷可稽，被告前開自白核與事實相
    符，本件事證明確，其犯行堪予認定。
三、查被告行為後，於94年1 月7 日修正、同年2 月2 日公布之
    刑法，已自95年7 月1 日開始施行（下稱修正後刑法），修
    正前刑法第320 條第1 項普通竊盜罪法定刑為「5 年以下有
    期徒刑、拘役或5 百元以下罰金」，而依罰金罰鍰提高標準
    條例第1 條前段、修正前刑法第33條第5 款之規定，罰金數
    額得提高至10倍，且罰金數額下限為1 元以上，然依修正後
    刑法第33條第5 款、刑法施行法第1 條之1 （於95年6 月14
    日增訂公布，自同年7 月1 日開始施行）規定，刑法修正後
    前開法條之法定刑度為「5 年以下有期徒刑、拘役或新臺幣
    1 萬5 千元以下罰金」，罰金數額下限提高為新臺幣1 千元
    以上，並以百元計算之。是以普通竊盜罪修正後之法律效果
    對被告而言較為不利，從而本件應依刑法第2 條第1 項前段
    ，適用行為時即修正前刑法第320 條第1 項之規定論罪科刑
    。是核被告所為，係犯修正前刑法第320 條第1 項普通竊盜
    罪。被告曾有如犯罪事實欄所示之論罪科刑前科，此有臺灣
    高等法院被告前案紀錄表1 份在卷可參，其於有期徒刑執行
    完畢後5 年內，再故意犯本件有期徒刑以上之罪，不論依行
    為時刑法第47條，或95年7 月1 日修正公布施行之刑法（即
    修正後刑法）第47條第1 項之規定，均構成累犯，對被告而
    言並無有利或不利之情形，自不生新舊法比較之問題，應逕
    依修正前刑法第47條規定論以累犯，並加重其刑。爰審酌被
    告除上開前科外，另曾於90年、91年間，因竊盜案件經法院
    分別判處拘役40日、有期徒刑6 月確定並執行完畢，被告有
    多次竊盜前科，竟仍不知警惕，再次因貪圖私欲，而竊取他
    人之財物，侵害他人之財產安全，行為實不足取，惟念被告
    犯後已坦承犯行，所竊得之物品價值非鉅，並已為警查獲而
    發還被害人，及被告犯罪動機、目的、手段等一切情狀，量
    處如主文所示之刑。
四、末查，被告行為時之刑法第41條第1 項前段規定：「犯最重
    本刑為5 年以下有期徒刑以下之刑之罪，而受6 個月以下有
    期徒刑或拘役之宣告，因身體、教育、職業、家庭之關係或
    其他正當事由，執行顯有困難者，得以1 元以上3 元以下折
    算1 日，易科罰金。」關於易科罰金之折算標準，修正前罰
    金罰鍰提高標準條例第2 條前段（自95年7 月1 日起已刪除
    ）規定，就其原定數額提高為100 倍折算1 日，則本件被告
    行為時之易科罰金折算標準，應以銀元300 元折算1 日，經
    折算為新臺幣後，即應以新臺幣900 元折算1 日。惟刑法第
    41條第1 項前段已於95年7 月1 日修正公布施行，修正後規
    定為：「犯最重本刑為5 年以下有期徒刑以下之刑之罪，而
    受6 個月以下有期徒刑或拘役之宣告者，得以新臺幣1 千元
    、2 千元或3 千元折算1 日，易科罰金。」比較修正前後易
    科罰金之折算標準，以修正公布施行前之規定較有利於被告
    ，自應依刑法第2 條第1 項前段，適用修正前刑法第41條第
    1 項前段規定，定其折算標準，而諭知本件易科罰金之折算
    標準。
據上論斷，應依刑事訴訟法第273 條之1 第1 項、第284 條之1
、第299 條第1 項前段，刑法第2 條第1 項前段，修正前刑法第
320 條第1 項、第47條、第41條第1 項前段，罰金罰鍰提高標準
條例第1 條前段，修正（廢止）前罰金罰鍰提高標準條例第2 條
，判決如主文。
本案經檢察官甲○○到庭執行職務。
中    華    民    國    95    年    12    月    29    日
                      刑事第二庭    法  官  楊筑婷
以上正本證明與原本無異。
如不服本判決，應於收受送達後10日內向本院提出上訴書狀。
中    華    民    國    95    年    12    月    29    日
                                    書記官  林靜慧
附錄本案判決論罪科刑法條：
修正前中華民國刑法第320條第1項
意圖為自己或第三人不法之所有，而竊取他人之動產者，為竊盜
罪，處5 年以下有期徒刑、拘役或5 百元以下罰金。


司法院資訊處製作；財團法人民間司法改革基金會備份。
